臺灣臺北地方法院交通事件裁定　　　　 96年度交聲字第924號
原處分機關　臺北市交通事件裁決所
異　議　人　甲○○
即受處分人
上列受處分人因違反道路交通管理處罰條例案件，對於臺北市交
通事件裁決所民國九十六年七月二十六日所為之處分（原處分案
號：北市裁三字第裁二二—Ａ三Ｎ八二五八八一號），聲明異議
，本院裁定如下：
    主  文
異議駁回。
    理  由
一、按汽車停車時，在停車場內或路邊准停車處所停車時，應依
    規定停放，不得紊亂；且應依停車時間、位置、方式及車種
    之規定，道路交通安全規則第一百十二條第一項第十四、十
    六款分別定有明文。次按汽車駕駛人停車時，停車時間、位
    置、方式、車種不依規定者，處新臺幣（下同）六百元以上
    一千二百元以下罰鍰，道路交通管理處罰條例第五十六條第
    一項第九款亦有明文。
二、本件異議人即受處分人甲○○因駕駛車號八七七０—ＥＦ號
    自小客車，經臺北市政府警察局交通警察大隊警員舉發於民
    國九十六年五月一日十九時二十六分許，在民權東路三段四
    六號旁，有「停車時間不依規定」之違規情事，受處分人不
    服，提出陳述，原處分機關函請舉發單位調查結果，仍認違
    規事實明確，依道路交通管理處罰條例首開規定，裁處罰鍰
    六百元，受處分人不服，提出本件異議。其異議意旨略以：
    當日為勞動節，全國勞工放假一日，該地點標示假日可停車
    ，本件舉發有誤等語。
三、本院之判斷：
  (一)受處分人對於在上開時、地，駕駛上揭自小客車停放在臺北
    市○○○路○段四六號旁之事實，及其停車地點係屬「尖峰
    時段禁停格位」（十七至二十時）等情，並不爭執，可以採
    認。
  (二)受處分人雖以上開情詞置辯，惟查（九十六年）五月一日勞
    動節依行政院人事行政局之規定，僅係勞工放假之特定節日
    （另如軍人節），並非屬「全國性放假之民俗節日或紀念日
    （例如春節、民族掃墓節、端午節、中秋節、農曆除夕）、
    星期六、星期日」等全國性例假日，此為公眾周知之事實。
    勞動節既非全國均放假之全國性例假日，即仍有上、下班車
    流，而有管制停車以利當日尖峰時間車流通暢之必要，難認
    係屬本案系爭交通管制措施所指「例假日」，當日尖峰時間
    仍不得在系爭停車格位停放甚明，受處分人所辯並非可採。
  (三)綜上，本案違規事實明確，原處分機關據此援引道路交通管
    理處罰條例首開規定，裁處受處分人罰鍰六百元，核無違誤
    ，本件異議為無理由，應予駁回。
四、據上論斷，應依道路交通案件處理辦法第十九條，裁定如主
    文。
中　　華　　民　　國　九十六　年　　九　　月　二十九　日
                          交通法庭法　官　高偉文
以上正本證明與原本無異
如不服本裁定應於送達後五日內向本院提出抗告狀
         　　                     書記官　張華瓊
中　　華　　民　　國　九十六　年　　十　　月　  三  　日
